【裁判字號】    98,易緝,17
【裁判日期】    990309
【裁判案由】    竊盜等
【裁判全文】
臺灣板橋地方法院刑事判決              98年度易緝字第17號
公  訴  人  台灣板橋地方法院檢察署檢察官
被      告  甲○○
上列被告因竊盜等案件，經檢察官提起公訴（97年度調偵字第
274 號）及移送併辦（台灣台北地方法院檢察署97年度偵緝字第
37號），被告於準備程序中就被訴事實為有罪之陳述，本院合議
庭裁定由受命法官改依簡式審判程序獨任審理，判決如下：
    主      文
甲○○竊盜，處有期徒刑參月，如易科罰金，以新台幣壹仟元折
算壹日。又意圖為自己不法之所有，以詐術使人將本人之物交付
，處有期徒刑參月，如易科罰金，以新台幣壹仟元折算壹日。又
意圖為自己不法之所有，以詐術使人將本人之物交付，處有期徒
刑參月，如易科罰金，以新台幣壹仟元折算壹日。應執行有期徒
刑柒月，如易科罰金，以新台幣壹仟元折算壹日。
    事      實
一、甲○○與乙○○係朋友關係，因於民國96年7 月間欠缺資金
    周轉，竟意圖為自己不法之所有，先後為下列犯行：
（一）先於96年7 月9 日下午5 時許，在台北縣泰山鄉○○○路
      50之13號乙○○經營之大隆企業社內，見乙○○所有、付
      款人為玉山商業銀行敦南分行、票號：AL0000000 號、
      AL0000000 號、AL0000000 號等三張支票，業經填寫票面
      金額及蓋用乙○○印文，放置在桌上，無人看管，認有機
      可乘，竟意圖為自己不法之所有，基於竊盜之犯意，徒手
      竊取該等支票，得手後旋即離去。
（二）甲○○旋於96年7 月9 日至17日間之某日，明知其已無支
      付能力，仍前往台北縣新莊市○○路416 號丙○○○經營
      之再興建材行，意圖為自己不法之所有，基於詐欺之犯意
      ，佯稱欲持客票付款，致丙○○○陷於錯誤，因而交付價
      值新台幣（下同）十萬元之建材予甲○○，再由不知情之
      林伯嶽交付前開竊得之票號AL0000000 號支票予丙○○○
      。嗣經丙○○○屆期提示，因該張支票業經乙○○掛失止
      付遭拒絕付款，丙○○○始知受騙。
（三）甲○○再於96年7 月9 日至同年8 月9 日間之某日，明知
      其已無支付能力，仍前往台北縣深坑鄉○○路○段189 巷
      6 弄12號4 樓丁○○住處，意圖為自己不法之所有，基於
      詐欺之犯意，向丁○○出示前開竊得之票號AL0000000 號
      支票，並由甲○○在其後背書，佯稱欲持客票貼現借款，
      致丁○○陷於錯誤，因而交付現金二十九萬四千元（約定
      借款三十萬元，惟先扣除六千元之利息）予甲○○。嗣經
      丁○○屆期提示，因該張支票業經乙○○掛失止付遭拒絕
      付款，丁○○始知受騙。
二、案經乙○○、丙○○○、丁○○等人分別訴由台北縣政府警
    察局新莊分局報告台灣板橋地方法院檢察署檢察官偵查起訴
    ，及台灣台北地方法院檢察署移送併辦。
    理      由
一、本案被告甲○○所犯係死刑、無期徒刑、最輕本刑為三年以
    上有期徒刑以外之罪，且非高等法院管轄之第一審案件，其
    於準備程序中就被訴事實為有罪之陳述，經本院告知簡式審
    判程序之旨，並聽取公訴人、被告之意見後，經合議庭裁定
    由受命法官獨任進行簡式審判程序，合先敘明。
二、上揭事實，業據被告於本院審理時坦承不諱，並經證人乙○○、丙○○○、林伯嶽、丁○○、戊○○等人於警詢及偵查
    時證述明確，復有台灣票據交換所函覆乙○○掛失資料、退
    票理由單等件在卷可稽，足證被告自白核與事實相符，堪以
    採信。本案事證明確，被告犯行，洵堪認定。
三、核被告所為，係犯刑法第320 條第1 項之竊盜罪、先後兩次
    犯第339 條第1 項之詐欺取財罪。被告所犯上開三罪，犯意
    各別，行為互殊，應予分論併罰。至台灣台北地方法院檢察
    署97年度偵緝字第37號移送併辦部分，與前開論罪科刑部分
    為同一事實，本院已加以審究，附此敘明。
四、爰審酌被告之素行，犯罪之動機、目的均僅為一己之私利，
    犯罪之手段、所生危害，及犯罪後坦承犯行，態度尚屬良好
    等一切情狀，分別量處如主文所示之刑，並諭知如易科罰金
    之折算標準，暨定其應執行之刑，及依司法院大法官會議釋
    字第662 號解釋意旨，諭知如易科罰金之折算標準，以示懲
    儆。
據上論斷，應依刑事訴訟法第273 條之1 第1 項、第299 條第1
項前段，刑法第320 條第1 項、第339 條第1 項、第41條、第51
條第5 款，判決如主文。
本案經檢察官馮君傑到庭執行職務。
中    華    民    國    99    年    3     月    9     日
                  刑事第17庭  法  官  林鈺琅
以上正本證明與原本無異。
如不服本判決，應於收受送達後10日內，向本院提出上訴狀，並
應敘述具體理由；其未敘述上訴理由者，應於上訴期間屆滿後20
日內，向本院補提理由書（均須按他造當事人之人數附繕本），
「切勿逕送上級法院」。
                              書記官  鍾惠萍
中    華    民    國    99    年    3     月    9     日
附錄本案論罪科刑法條全文：
刑法第320 條：
  意圖為自己或第三人不法之所有，而竊取他人之動產者，為竊
  盜罪，處五年以下有期徒刑、拘役或五百元以下罰金。
  意圖為自己或第三人不法之利益，而竊佔他人之不動產者，依
  前項之規定處斷。
  前二項之未遂犯罰之。
刑法第339 條：
  意圖為自己或第三人不法之所有，以詐術使人將本人或第三人
  之物交付者，處五年以下有期徒刑、拘役或科或併科一千元以
  下罰金。
  以前項方法得財產上不法之利益或使第三人得之者，亦同。
  前二項之未遂犯罰之。

司法院資訊處製作；財團法人民間司法改革基金會備份。
